【裁判字號】    90,交易,222
【裁判日期】    901127
【裁判案由】    公共危險
【裁判全文】
臺灣士林地方法院刑事判決                          九十年度交易字第二二二號
    聲  請  人  臺灣士林地方法院檢察署檢察官
    被      告  甲○○
右列被告因公共危險案件，經檢察官聲請以簡易判決處刑（九十年度偵字第七五八一
號），本院認不宜以簡易判決處刑，改依通常程序審理，茲判決如左：
    主  文
甲○○服用酒類，不能安全駕駛動力交通工具而駕駛，處罰金壹萬伍仟元，如易服勞
役，以佰元折算壹日。
    事  實
一、甲○○明知汽車駕駛人服用酒類後不能安全駕駛動力交通工具者，不得駕車，竟
    於民國（下同）九十年七月十一日凌晨一時許，在臺北市○○區○○路四段「好
    樂迪ＫＴＶ」店，與友人共飲啤酒數杯，至有醉意，已達不能安全駕駛動力交通
    工具之狀態下，仍酒醉駕駛車牌號碼ＭＤ—一九六三號自用小客車，由該處出發
    欲返回苗栗住處，於同日凌晨二時三十分許，沿臺北市○○區○○路，由北往南
    方向行駛，途經臺北市內湖區○○○○道時，本應注意車前狀況，並隨時採取必
    要之安全措施，惟甲○○因飲酒過量致判斷力、操控車輛之能力均劣於平時未飲
    酒時之狀況，竟疏未注意車前動態，右前車頭逕由後不慎撞及右前方正在等候紅
    綠燈由乙○○所騎乘之車牌號碼ＤＵＮ─四九五號輕機車車尾，並造成乙○○受
    傷（所涉過失傷害部分未據被害人乙○○提出告訴），嗣經警據報前往現場處理
    ，並對甲○○進行酒精測試，測得其呼氣酒精濃度為每公升０‧一一毫克，而查
    悉上情。
二、案經臺北市政府警察局內湖分局報請臺灣士林地方法院檢察署檢察官偵查聲請以
    簡易判決處刑，經本院認不宜以簡易判決處刑，改依通常程序審理。
    理  由
一、按第一審法院得因檢察官之聲請，不經通常審判程序，逕以簡易判決處刑者，以
    依被告在偵查中之自白或其他現存之證據，已足認定其犯罪者為限，此觀諸刑事
    訴訟法第四百四十九條第一項規定自明。被告所犯之罪不合於該條所定得以簡易
    判決處刑時，依同法第四百五十二條、第四百五十一條之一第四項但書第一款規
    定，即應依通常程序審判之。本件聲請人即公訴人臺灣士林地方法院檢察署檢察
    官認被告甲○○涉犯公共危險罪嫌，無非係以被告之自白及被害人乙○○於偵查
    中之指訴為其論據。訊據被告雖坦承前揭公共危險犯行，惟被告呼氣酒精濃度僅
    為每公升０．一一毫克，究竟有無不能安全駕駛之情形，於本院受理之初，尚不
    能全無疑問，殊有詳為查明之必要。亦即本案固有被告在偵查中之自白，惟尚難
    僅憑檢察官於聲請時現存之證據認定被告犯罪，揆諸首開規定，顯無逕以簡易判
    決處刑之餘地。原檢察官聲請以簡易判決處刑，容有未合，自應依通常程序進行
    審判。其次，依刑事訴訟法第四百五十一條第一項、第三項之規定，檢察官聲請
    以簡易判決處刑者，其聲請與起訴有同一之效力。本件如上所述，既認檢察官簡
    易判決之聲請於法未合，應依通常程序審判，則參照上開刑事訴訟法第四百五十
    一條第一項及第三項之規定，應認本件業經檢察官提起公訴，合先敘明。
二、右揭事實，業據被告甲○○於警訊時及偵審中均供承不諱，核與被害人乙○○指
    述之情節相符，並經證人即車禍後到場處理之員警楊守禮於本院審理時到庭結證
    屬實，復有酒精濃度測定值乙紙、刑法第一百八十五條之三案件測試觀察紀錄表
    乙件、道路交通事故調查報告表乙份及現場照片五張在卷可稽，又參酌被告於本
    院審理時即自承經過肇事路段時，有看到燈光號誌為黃燈閃紅燈，且有看見乙○
    ○機車停在該處等紅綠燈（見本院九十年十一月十三日審判筆錄）等情以觀，被
    告竟無法事先採取必要之安全措施，在未煞車之狀況下，逕自由後追撞被害人機
    車之車尾，足見其因飲酒所引起之生理作用確已達無法正常辨識車前狀況及操控
    汽車機械，而不能安全駕駛動力交通工具之狀態至明，本案事證明確，被告犯行
    洵堪認定，應予依法論科。至法務部八十八年五月十八日法８８檢字第一六六九
    號函所示刑法第一百八十五條之三服用酒類不能安全駕駛動力交通工具之認定標
    準，其中參考二十四德國、美國之認定標準，對於酒精濃度呼氣已達每公升０．
    五五毫克（０．五五ＭＧ／Ｌ）或血液濃度達０．一一%以上，肇事率為一般正
    常人之十倍，認為已達「不能安全駕駛」之標準，惟查本件被告肇事後測得吐氣
    所含酒精濃度雖僅為０．一一ＭＧ／Ｌ，固在前揭標準數值以下，但其客觀事實
    顯已不能安全駕駛，詳如前述，依此尚不能執為被告有利之認定，附此敘明。
三、核被告所為，係犯刑法第一百八十五條之三之公共危險罪。爰審酌被告無不良前
    科，此有臺灣高等法院被告全國前案紀錄表存卷可按，素行尚可，惟竟酒後駕車
    ，罔顧社會大眾之生命、身體安全，及其犯罪後坦承犯行，態度尚稱良好，並已
    與被害人乙○○達成和解賠償損害（有附於審理卷之和解書乙紙可憑）等一切情
    狀，量處如主文所示之刑，並諭知易服勞役之折算標準，以資警惕。
據上論斷，應依刑事訴訟法第四百五十二條、第二百九十九條第一項前段，刑法第一
百八十五條之三、第四十二條第二項，罰金罰鍰提高標準條例第二條，判決如主文。
本案經檢察官曾淑華到庭執行職務。
中      華      民      國    九十      年      十一    月    二十七    日
                                    臺灣士林地方法院刑事第三庭
            法  官  李  育  仁
右正本證明與原本無異。
如不服本判決，應於判決送達後十日內，向本院提出上訴狀。
                                        書記官  劉  提  幸
中      華      民      國    九十      年      十一    月    三十      日
附錄本案論罪科刑法條：
中華民國刑法第一百八十五條之三：
  服用毒品、麻醉藥品、酒類或其他相類之物，不能安全駕駛動力交通工具而駕駛者
  ，處一年以下有期徒刑、拘役或三萬元以下罰金。


司法院資訊處製作；財團法人民間司法改革基金會備份。
